# 新收入准则下销售外购产品收入确认总额法和净额法分析

提问人：hmx20 时间：2020-10-22 12:33:10
陈版主你好，希望您能帮忙解惑。
销售业务情况如下：公司向供应商采购需安装产品（款到发货）发至供应商指定仓库（仓储费由公司承担，公司会提前备货，非以销定采），产品销售渠道与供应商签订合同仅限于某一单一电商渠道，不得在其他渠道进行销售，销售价格由供应商确定，活动价产生负毛利也由供应商进行补偿。公司接到电商平台订单后通知仓库发货送至消费者，消费者自行预约供应商进行产品安装。
在该业务下，公司法律上承担在转让商品之前该商品的存货风险，并且向承担向消费者转让商品的主要责任。但是公司并没有自主决定所交易商品的价格，客户安装、维修均直接联系供应商，由供应商直接提供服务。在判断总额法和净额法时，考虑的四个因素出现了矛盾。
请问陈版以上业务模式下该如何进行判断？

回答人：chenyiwei
总体上更倾向于采用净额法。
1 、虽然“公司法律上承担在转让商品之前该商品的存货风险”，但你说的风险主要是毁损灭失风险，虽然有提前备货，但如果该产品相当畅销，滞销积压风险不大，则一般认为存货风险不重大，不作为判断收入确认和计量模式的主要考虑因素。
2 、由于销售价格和采购价格均由供应商指定，单位利润空间固定，进一步降低了所承担的存货风险。
3 、虽然“承担向消费者转让商品的主要责任”，但“客户安装、维修均直接联系供应商，由供应商直接提供服务”，表明该责任事实上已经转嫁给供应商直接承担，因此也不是判断本企业收入确认模式的主要考虑因素。
从实质上看，本企业更多地是向供应商提供销售端的供应链管理服务。